# 请教陈版主，租赁押金的问题

提问人：wx_5b5152de3ebd 时间：2021-11-05 14:33:06
陈老师您好！
请问新准则下，支付的押金是否这样处理？
1 、押金折 现
借： 使用权资产
长期应收款
贷：未实现融资收益
其他应收款
2 、未、未 实现 融融 资 收益收益 结转
借：未实现融资收益
贷：财务费用-利息收入
3 、未实现融资收益结转利息收入，是在收回押金时再一次性结转对吧？
十分感谢陈老师！！

回答人：chenyiwei
基本可以这样理解。押金的利息收入遵循金融工具准则下的实际利率法确认，因此并不是在收回时一次性确认，而是在存续期间内逐步确认。